臺灣苗栗地方法院刑事判決　　　　　　　　　　　　　　九十年度易字第四二九號
　　公　訴　人　臺灣苗栗地方法院檢察署檢察官
　　被　　　告　乙○○
　　選任辯護人　魏早炳
　　　　　　　　陳恩民
　　　　　　　　魏翠亭
右列被告因恐嚇案件，經檢察官提起公訴（九十年度偵字第一一七號），本院判決如
左：
    主  文
乙○○連續以加害生命、身體之事，恐嚇他人致生危害於安全，處有期徒刑陸月，如
易科罰金以參佰元折算壹日。
    事  實
一、乙○○與甲○○前因土地買賣糾紛而交惡，竟因之懷恨在心，遂基於概括之犯意
    ，自民國八十九年五月三十一日起，至同年九月二十一日止，計約八、九次，不
    定期帶同數人至甲○○所開設位於苗栗縣苑裡鎮○○路四九號仙蒂百貨行，與甲
    ○○理論前揭土地買賣補償事宜，其間，乙○○數次向甲○○嚇稱：「為了證明
    你的清白，我們一起去跳樓。」、「你的小孩在那裏讀書我都知道，如果掉了，
    一定是我做的。」等語，並揚言欲投擲汽油彈，且將甲○○店內辦公桌上物品掃
    落地面，復舉起圓凳做勢投擲甲○○，以此加害生命、身體之言語、舉措恫嚇甲
    ○○，使甲○○因而心生畏懼，致生危害於安全。
二、案經甲○○訴由苗栗縣警察局通霄分局臺灣苗栗地方法院檢察署檢察官偵查起訴
    。
    理  由
一、訊據被告乙○○固不否認曾至告訴人甲○○住處與之理論等事實，惟矢口否認有
    何恐嚇危害安全犯行，辯稱：伊係因土地買賣問題前去甲○○住處商討債務，伊
    未出言恐嚇云云。然查右揭犯罪事實，業據告訴人甲○○指訴綦詳，且現場證人
    丙○○於本院訊問時証稱：「問？被告到告訴人家裡幾次？答：五到六次，我都
    在場，是陳先生自己去的，去的時候，主要談的是陳先生合夥的事情，他認為他
    有損失，他去找甲○○，一般去是三個人，其他人我不認識。主要是為了土地合
    夥的事情，講話的口氣並不好，相罵並無好話，我有看到弄壞電話及砸椅子，其
    他我沒有看到。陳先生講的是比較激動的話，他說他的孩子在何處讀書我都知道
    ，丟掉的話我不知道。還有一次找他一起跳樓自殺以明志（沒有吃錢）。這是在
    第幾次我忘記了。除了講這些以外，我不記得他有講什麼。問？你在警訊及偵查
    中所言，去幾次的次數與剛才跟律師所言並不相同，為何會如此？（提示並告以
    要旨）答：應是五、六次。張先生打十幾通電話找你去調解，但是我並不是每次
    都有去。我只有去幾次而已。今年一月二十九日偵查筆錄，陳去找張，頭二次我
    不在場，其餘我均在場的話，我剛才講的五、六次是約數，實際的次數及時間，
    我都不記得。說丟汽油彈的事情，是陳先生生氣的時候講的氣話，如同我剛才所
    言，相罵無好話。問：陳先生講的氣話是在何種情況下講的？答：他找張談的時
    候，但是張認為不應找他，他在罵甲○○的時候，他說你囂張，丟一個汽油彈你
    就都沒有了。他們是在爭執了幾個小時之後才講的。問？你認為他說的這些話是
    恐嚇還是氣話？答：我不敢判斷，但是我以第三者的身分，我有跟他糾正，我認
    為陳為何要嚇恐張。」（見本院九十年十二月二十八日訊問筆錄）等語，其證述
    情節與告訴人上開指述均屬相符；又被告確曾至告訴人店內態度兇惡，且有施加
    暴行舉措等情，亦有錄影帶一捲在案可稽，且經本院於九十一年一月九日審理中
    勘驗該錄影帶，查知：一、錄影帶前段為無聲音，被告拿椅子作勢要打告訴人，
    被告帶四人到告訴人店內。（錄影帶畫面無日期顯示，據告訴人稱為八十九年六
    月二十五日）二、八十九年八月二十五日被告以手將櫃台上的東西撥掉。（此段
    錄影帶聲音極微無法聽到）（見本院九十一年一月九日審理筆錄）其勘驗情節亦
    與告訴人指述情節相符，是被告上開所辯顯係飾卸之詞，不足採信，事證明確，
    犯行堪予認定。
二、核被告所為，係犯刑法第三百零五條之恐嚇危害安全罪。被告先後多次恐嚇之犯
    行，時間緊接，方法相似，觸犯構成要件相同之罪名，顯係基於概括之犯意反覆
    為之，應依連續犯之規定論以一罪並加重其刑。爰審酌被告之上開素行、犯罪之
    手段、所生危害及犯後否認犯行，於偵查中復續恐嚇被害人等一切情況，仍從重
    量處如主文所示之刑，並諭知易科罰金之折算標準，以資警惕。
據上論斷，應依刑事訴訟法第二百九十九條第一項前段、刑法第三百零五條、第五十
六條、第四十一條第一項、罰金罰鍰提高標準條例第一條前段、第二條，判決如主文
。
本案經檢察官呂曾達到庭執行職務。
中      華      民      國    九十一    年      一      月    二十三    日
                                        臺灣苗栗地方法院刑事庭
                                            法  官  姚  銘  鴻
右正本證明與原本無異。
如不服本判決，應於判決送達後十日內向本院提出上訴狀( 應附繕本 )，上訴於臺灣
高等法院台中分院。
                                            書記官  劉  秋  雯
中      華      民      國    九十一    年      一      月    二十三    日
附錄本判決論罪科刑法條：
刑法第三百零五條
以加害生命、身體、自由、名譽、財產之事，恐嚇他人致生危害於安全者，處二年以
下有期徒刑、拘役或三百元以下罰金。
